臺灣高等法院臺南分院刑事判決　　　　 96年度上訴字第298號
上　訴　人
即　被　告　甲○○
選任辯護人　李合法律師
　　　　　　趙培皓律師
上列上訴人因違反期貨交易法案件，不服臺灣臺南地方法院94年
度訴字第525號中華民國95年11月17日第一審判決（起訴案號：
臺灣臺南地方法院檢察署94年度偵字第699號），提起上訴，本
院判決如下：
    主  文
原判決撤銷。
甲○○共同未經許可，擅自經營期貨顧問事業，處有期徒刑貳年
。宥森公司員工守則貳張、員工考勤表壹份、佣金計算方法壹張
、客戶身分證影本拾伍張、提款授權書壹張、切結書空白表壹份
、應徵廣告壹份、渣估單柒張、請款單參張、Ｓ指令紀錄壹冊、
交易對帳單壹冊、信用利潤同意單壹份、提款守則同意書壹張、
模擬單損益表壹份、交易驗證報告（一至七月份）壹份、交易驗
證報告（八至九月份）壹份、霸才系統請款單壹張、現金簿壹冊
、進組名單壹份、個人履歷資料壹份、對鎖補金單空白表壹份、
電腦主機參台、鍵盤貳個、滑鼠貳個、螢幕拾台均沒收。
    事  實
一、甲○○前因在嘉義市○○路七六二號三樓之二「宏承國際資
    訊有限公司」及臺南市○○路○段一五九號十三樓之二「宥
    森貿易有限公司」（下稱宥森公司）違反經營期貨經理事業
    ，為法務部調查局嘉義市調查站於民國（下同）九十三年四
    月六日上午十時五十分許搜索查獲，經移送臺灣嘉義地方法
    院檢察署檢察官聲請簡易判決處刑後，復經臺灣嘉義地方法
    院以九十三年度嘉金簡字第七號簡易判決判處有期徒刑一年
    十月，緩刑五年確定。詎甲○○明知「宥森公司」經核准登
    記之營業項目為：一、投資顧問業。二、企業經營管理顧問
    業。三、創業投資事業管理顧問業；四、工商徵信服務業；
    五、資訊軟體服務業；六、資料處理服務業；七、電子資訊
    供應服務業、八、仲介服務業；九、其他顧問服務業（個人
    生涯規劃顧問）、十、國際貿易業，不包括期貨交易業務，
    竟未經中央銀行指定辦理外匯買賣；又未經財政部證券暨期
    貨管理委員會許可經營期貨經理事業並發給許可證照，自上
    開判決確定後仍擔任宥森公司登記之負責人，繼續對外營業
    ，並自九十三年九月二十五日起至同年十月十二日止，與該
    公司主任吳家華、組長許明瑞、林怡婷、蔣聖仁及綽號「小
    婷」之成年女子，共同基於犯意之聯絡，擅自提供宥森公司
    場所、設備及相關外匯資訊，供客戶自行下單進行外幣保證
    金交易之參考，從事「外幣保證金交易」之期貨顧問業務。
    其經營方式為：以宥森公司名義刊登廣告招攬客戶，並由甲
    ○○、主任吳家華、組長許明瑞、林怡婷、蔣聖仁及「小婷
    」之成年女子，對客戶施以短期訓練，使之熟稔投資技巧後
    ，再由客戶先行匯款最低一千美元之保證金至合作之澳門期
    貨交易商「華基利商業投資國際集團有限公司」（下稱華基
    利公司）指定之香港上海匯豐銀行帳戶內。嗣於匯款完成後
    ，公司即指導客戶填寫客戶協議書、信用利潤申請書、提款
    守則同意書、現匯擔保金（訂金）交易規則、產品介紹暨交
    易細則等文件，再將之寄交華基利公司以完成簽約程序，並
    取得交易帳號，而成為宥森公司之正式客戶，以從事期貨顧
    問業務。此後，客戶可由宥森公司提供之場所及電腦終端機
    觀看或查詢外幣即時行情，並自行以宥森公司提供之國際電
    話號碼下單至華基利公司，從事英鎊、歐元、日元及瑞士法
    郎等四種外幣保証金買賣。交易後之數日，華基利公司則將
    交易日結單傳真予宥森公司，由宥森公司轉交客戶確認無訛
    後，即完成交易，每次交易以口計算，盈虧則俟平倉後結算
    差價，而華基利公司則於客戶每口交易中扣取八十美元之手
    續費，再依宥森公司客戶每月成交口數之多寡，給付每口三
    十五至四十美元不等之佣金，作為宥森公司引介外幣保證金
    交易之勞務報酬。嗣於九十三年十月十二日為法務部調查局
    臺南市調查站持搜索票搜索查獲，並扣得甲○○所有供犯罪
    所用之宥森公司員工守則二張、佣金計算方法一張、客戶身
    分證影本十五張、提款授權書一張、切結書空白表一份、應
    徵廣告一份、渣估單七張、請款單三張、Ｓ指令紀錄一冊、
    交易對帳單一冊、信用利潤同意單一份、提款守則同意書一
    張、模擬單損益表一份、交易驗證報告（一至七月份）、交
    易驗證單二份（八至九月份）、霸才系統請款單一張、現金
    簿一冊、進組名單一份、個人履歷資料一份、對鎖補金單空
    白表一份、電腦主機三台、鍵盤二個、滑鼠二個、螢幕十台
    及陳香茹作業資料及筆記資料各一本。
二、案經法務部調查局臺南市調查站移送臺灣臺南地方法院檢察
    署檢察官偵查起訴。
    理  由
壹、程序事項：
　　按被告以外之人於審判外之言詞或書面陳述，除法律有規定
  　者外，不得作為證據，刑事訴訟法第一百五十九條固定有明
    文。惟被告以外之人於審判外之陳述，雖不符同法第一百五
    十九條之一至之四之規定，而經當事人於審判程序同意作為
    證據，法院審酌該言詞陳述或書面陳述作成時之情況，認為
    適當者，亦得為證據。經查：被告辯護人於本院準備程序期
    日，對於證人吳家華、許明瑞、林怡婷、黃珮婷、張君宜、
    張芷菱、周昆螢等人於法務部調查局臺南市調查站之供述筆
    錄，均不爭執其証據能力（見本院卷第四０頁），而本院審
    酌証人吳家華、許明瑞、林怡婷等人於調查站供証筆錄作成
    時之情況，核無違法取證等之瑕疵，認為以之作為證據為適
    當，揆之上開規定，証人吳家華、許明瑞、林怡婷等人於該
    調查站之供証，均得作為本件之証據。
貳、實體事項：
一、訊據上訴人即被告甲○○固坦承其係宥森公司之登記負責人
    等語，惟矢口否認有何上開犯行，辯稱：其僅係名義上之負
    責人，並未實際經營宥森公司，亦未從事「外幣保證金」之
    期貨顧問業務，該項業務均由公司幹部吳家華、許明瑞等人
    實際從事決策、經營云云。
二、經查：
  (一)上揭被告如何與証人吳家華等人從事「外幣保証金之交易」
    之期貨顧問業務，業據被告於台南市調查站及偵查中供承不
    諱（見調查卷第二頁起至第五頁、偵卷第四一頁起至第四二
    頁）；核與証人吳家華於台南市調查站時供証「被告為宥森
    公司實際負責人，該公司有經營上開外幣保証金交易之期貨
    經理業務」等情相符（見調查卷第九頁至第十頁、第十二頁
    ）；而証人許明瑞於調查站調查時亦證稱：「宥森公司實際
    負責人是甲○○，營業項目為日圓、歐元、英鎊及瑞郎等匯
    率之金融商品資料處理」等語（見調查卷第十五頁）；且証
    人許明瑞於偵查中及原審審理時亦均証述「被告是宥森公司
    實際負責人」等情（見偵卷第四四頁、原審卷二第一四四頁
    ）、林怡婷於偵查中亦證稱：「（宥森公司實際負責人是誰
    ？）是甲○○」等語無訛（見偵卷第四十四頁），則被告事
    後辯稱「其僅是宥森公司名義上之負責人，並未實際參與上
    開期貨顧問業務」云云，已難信採。
  (二)再查，證人吳家華於原審審理時亦結證稱「宥森公司於九十
    三年十月十二日以前均有持續招募客戶，從事上開外幣保証
    金交易之業務，招募新進員工，是由公司人事部的人，依被
    告之指示刊登報紙招募新進員工，且被告有指示伊負責指導
    新進人員投資外匯之事，被告平時亦會到公司關心，伊是直
    接跟被告接觸，」等語（見原審卷二第一二四頁至第一二六
    頁）；另証人許明瑞於原審審理時亦証述「宥森公司負責人
    是被告，被告指示伊去指導新人去瞭解工作內容及外幣的事
    情」等語（見原審卷第一三頁頁、第一四一頁），益足認被
    告並非僅係「宥森公司名義上之負責人」，亦有實際參與宥
    森公司之經營，並有從事上開「外幣保證金交易」之期貨顧
    問業務甚明，被告上開所辯，自無足取。
  (三)至於証人吳家華於原審証述「（宥森公司實際負責人是誰）
    ，我是直接跟甲○○接觸，後面有無老闆，我不知道」等語
    （見原審卷二第一二六頁）；証人林怡婷於原審証述「（宥
    森公司負責人是何人）我過去看那個公司登記，是甲○○，
    但我沒有見到他去公司」等語（見原審卷二第一九二頁）；
    証人蔣聖仁於原審証述「不認被告，沒有見過宥森公司負責
    人」等語（見原審卷二第二七頁、第二九頁）。不惟與証人
    吳家華於台南市調查站、証人林怡婷於偵查中証述「被告係
    該公司實際負責人」等情不符（見調查卷第九頁、偵卷第四
    四頁、第五五頁）；且被告於調查站及偵查中亦均供認「確
    為該公司之實際負責人」等情，又被告亦有參與上開業務，
    並非僅係該公司之掛名負責人，亦如上述；從而証人吳家華
    、林怡婷、蔣聖仁等人於原審所為之上開証詞，顯有不實，
    尚難以此據為被告有利之認定。
  (四)又查，宥森公司所登記營業項目不包括「外幣保證金」之期
    貨顧問業務，有臺南市政府九十三年二月十六日南市建商字
    第○九三○○一二○四七○號函足佐，而該公司亦未取得財
    政部證券暨期貨管理委員會核准經營期貨交易業務，亦有九
    十四年八月八日金管證七字第○九四○一三二九九九號函可
    參；另宥森公司確有提供場所設備及相關外匯資訊或建議分
    析意見，供客戶自行下單交易，向客戶收取佣金或手續費，
    且宥森公司係以公司名義刊登廣告，招攬不特定人為客戶，
    施以短期訓練後，指導客戶與華基利商業投資國際集團有限
    公司簽約後，自行下單至華利基公司買賣英磅、歐元、日元
    及瑞士法郎等等四種外幣保証金買賣外幣，宥森公司並依仲
    介客戶每口成交口數多寡賺取每口三十五元至四十元不等之
    佣金等事實，又為被告供認在卷；復據證人吳家華、許明瑞
    、林怡婷、蔣聖仁、張君宜、張芷菱、周昆螢、黃珮婷等人
    證述明確（見調查卷第八頁至第三十二頁、第四０頁至第四
    二頁、第四八頁至第五三頁、第五八頁至第六三頁、偵卷第
    四二頁至第四三頁、第五五頁至第五六頁、第七三頁至第七
    五頁、原審卷二卷第二七頁至第四二頁、第四四頁至第五二
    頁、第一二二頁至第一三四頁；第一三六頁至第一四七頁）
    。準此以觀，被告既為宥森公司之實際負責人，又有參與從
    事上開「外幣保證金交易」之期貨顧問業務，且又未經許可
    ，復有行政院金融監督管理委員會九十四年三月二十九日金
    管證七字第○九四○一一○四○一號函、第○九四○一○八
    一六○號函及財政部證券暨期貨管理委員會九十三年二月二
    十三日台財證七字第○九三○一○五三九六號函附卷可稽，
    足證被告迄至九十三年十月十二日宥森公司為法務部調查局
    臺南市調查站搜索止，確有從事「外幣保證金交易」之期貨
    顧問業務，可堪認定。此外，復有宥森公司員工守則二張、
    佣金計算方法一張、客戶身分證影本十五張、提款授權書一
    張、切結書空白表一份、應徵廣告一份、渣估單七張、請款
    單三張、Ｓ指令紀錄一冊、交易對帳單一冊、信用利潤同意
    單一份、提款守則同意書一張、模擬單損益表一份、交易驗
    證報告（一至七月份）、交易驗證單二份（八至九月份）、
    霸才系統請款單一張、現金簿一冊、進組名單一份、個人履
    歷資料一份、對鎖補金單空白表一份、電腦主機三台、鍵盤
    二個、滑鼠二個、螢幕十台等扣案可資佐証。
  (五)末查，被告前因在嘉義市○○路七六二號三樓之二「宏承國
    際資訊有限公司」及臺南市○○路○段一五九號十三樓之二
    「宥森公司」違反經營期貨期經理事業，經移送臺灣嘉義地
    方法院檢察署檢察官聲請簡易判決處刑後，為臺灣嘉義地方
    法院於九十三年九月二十一日以九十三年度嘉金簡字第七號
    簡易判決判處有期徒刑一年十月，緩刑五年確定，復有臺灣
    高等法院被告前案紀錄表一紙附卷足稽；嗣經原審核對臺灣
　  臺南地方法院檢察署九十三年度保管字第三六四八號扣押物
    品清單（除編號二三至二八所示之物品，未予以調取外，其
    餘調取之物品所載名稱與扣押物品清單所載相符），其中編
    號「三」員工考勤表（即打卡鐘），依該資料顯示，考勤表
    所載年月為九十三年九月及十月，其中十月至十月十二日止
    ；編號「七」陳香茹作業資料，依模擬單損益表記載，日期
    為十月一日起至同月十一日止；編號「九」應徵廣告，刊登
    月份為九十三年九月，最後刊登日期為九月二十九日；編號
    「十一」之請款單，所載請款日期為九十三年十月八日，請
    款人分為黃珮婷、林怡婷；而編號「十六」之模擬單損益表
    ，所載日期分別為九月、十月不等（其中涂棨彬為十月四日
    止、柯俊毅為十月四日止、康統一為十月四日止）；編號「
    十七之一」交易驗證報告，所載交易策略至九月三十日；編
    號「十七之一」交易驗證報告，所載交易策略至九月三十日
    ；編號「二十」公司員工進組名單，所載最後「進組」日期
    為九十三年九月三十日等情，復經原審於九十五年十一月三
    日當庭勘驗無訛（見原審卷二第二○二頁）；再參酌證人吳
    家華於原審審理時証稱：「（上班時間，公司是否也有正常
    營業？）對」，「（九十三年十月十二日之前，公司是否仍
    有持續招募客戶，投資華基利公司外匯業務？）我在的時候
    ，都還有」、「（你們公司有哪些員工？）基本上都是流動
    。固定的有我、證人許明瑞、江凱立、怡臻、雅岑」等語（
    見原審卷二第一二三頁至第一二四頁），足證被告雖因上開
    案件經判處徒刑確定，但又自九十三年九月二十四日該案判
    決確定後之同年月二十五日起至九十三年十月十二日止，仍
    從事「外幣保證金交易」之期貨顧問業務，亦可認定。
  (六)綜上，被告既係宥森公司之實際負責人，亦有從事上開「外
    幣保證金交易」之期貨顧問業務，被告上開所辯，均係事後
    卸責之詞，均無足採。本件事證明確，被告違反期貨交易法
    之犯行，洵堪認定。
三、按期貨交易法就何謂「期貨經理事業」、「期貨顧問事業」
    、「其他期貨服務事業」，雖無定義，惟依期貨交易法第八
    十七條相關規定，所謂之「期貨經理事業」，應指接受特定
    人委託代特定人全權操作期貨交易，或得向非特定人募集資
    金，從事期貨交易。而所謂之「期貨顧問事業」，因期貨交
    易法並無有關規定，若從其立法理由觀之，其業務範圍應包
    括對期貨交易提供相關資訊、研究意見、發行有關交易之出
    版品、舉辦相關講習等諮詢及接受客戶特別授權或概括授權
    ，代理客戶從事期貨交易或經營管理客戶之期貨交易均屬之
    。而期貨顧問事業設置標準第二條第一項、期貨顧問事業管
    理規則第二條第一項則明定此所謂之期貨顧問事業，係指為
    獲取（直接或間接）報酬，經營或提供（非必定親自製作）
    期貨交易之分析、判斷意見者，其實際提供之服務包括接受
    委任、對期貨交易有關事項提供研究分析意見或建議、發行
    有關期貨交易之出版品、舉辦有關期貨交易之講習等內容等
    ，行政院金監督管理委員會九十四年六月八日金管證七字第
    ○九四○一二三九○號函亦同此見解。因此，未經財政部證
    券暨期貨管理委員會許可擅自經營期貨顧問事業，即有違反
    期貨交易法第八十二條第一項之規定，而有同法第一百十二
    條第五款之適用。查被告所任職之宥森公司，其經營方式係
    以提供相關外匯買賣電腦、相關資訊、場所及電話等，而由
    客戶直接下單，從事外幣保證金之交易，被告等除交付公司
    所提供幣值走勢及交易等投資資訊予客戶參考外，另負責招
    募投資人、教授期貨交易知識，並指示其將資金匯入香港指
    定帳戶，並代表與投資人簽署前開協議書後送回公司認證，
    事後再將每週交易對帳單轉交予各該投資人，足認被告有從
    事「外幣保證金交易」之期貨顧問業務，應無疑義。
四、按行為後法律雖有修正，但其內容僅係形式上做文字之修正
    ，或僅係將法理明文化，或僅係易動法條項次時，因未涉及
    犯罪構成要件或處罰內容之變更，自非屬法律之變更，而無
    依刑法第二條第一項之規定予以比較新舊法之必要，惟修正
    後之內容如客觀上已涉及犯罪構成要件或處罰內容等實質上
    變更時，即屬法律之變更，而應依刑法第二條第一項之規定
    比較新舊法。至比較結果，如修正後之內容，依行為人所犯
    個案具體主觀上比較結果，認並無有利之情形時，依刑法第
    二條第一項前段之規定，即應適用舊法即行為時法，如有利
    於行為人時，則應依刑法第二條第一項後段之規定，適用新
    法即裁判時法，足見應否適用刑法第二條第一項之規定比較
    新舊法，應取決於修正後法條之實質內容，於客觀上是否已
    有變更為依據，而非取決於是否有利於行為人，至於究竟應
    適用行為時法或裁判時法，始應就行為人所犯個案做具體主
    觀上之比較以判斷新法是否有利於行為人，如新法有利於行
    為人，則應適用新法即裁判時法，如新法並無有利於行為人
    之情形時，則應適用舊法即行為時法。查被告行為後，刑法
    第二十八條、第三十三條第五款等條文業於九十四年二月二
    日修正公布，其中(一)第二十八條已由原先之「二人以上共同
    實施犯罪之行為者，皆為正犯」，修正為「二人以上共同實
    行犯罪之行為者，皆為正犯」，修正後刑法第二十八條之規
    定，已將陰謀共同正犯及預備共同正犯，排除在共同正犯之
    範疇之外，顯見刑法第二十八條修正之內容並非僅係形式上
    做文字之修正，已涉及犯罪構成要件或處罰內容之變更，自
    屬法律之變更；(二)第三十三條第五款由原先之「罰金：一元
    以上」，修正為「罰金：新臺幣一千元以上，以百元計算之
    」；並自九十五年七月一日起施行。則依上開規定，關於共
    犯之規定，被告之行為，無論依修正前、後之刑法第二十八
    條均成立共同正犯，修正後刑法第二十八條並未有利於被告
    ；另關於罰金刑部分，已由銀元一元提高為新台幣一千元以
    上，無異提高法定刑為罰金時之可科處之最低刑為新台幣一
    千元，修正後之刑法第三十三條第五款之規定，亦未有利於
    被告；從而綜合上情比較新舊法結果，自以修正前刑法第二
    十八條、第三十三條第五款之規定有利於被告，依九十五年
    七月一日施行之刑法第二條第一項前段之規定，應適用行為
    時法即修正前刑法第二十八條、第三十三條第五款。
五、核被告所為，係違反期貨交易法第八十二條第一項規定，而
    犯期貨交易法第一百十二條第五款之未經許可，擅自經營擅
    自經營期貨顧問罪。公訴意旨認被告所為，係犯同條之非法
    經營期貨經理事業罪，顯有誤會。被告與吳家華、組長許明
    瑞、林怡婷、蔣聖仁及綽號「小婷」之成年女子，彼此間有
    犯意之聯絡，行為之分擔，均為共同正犯。又「外幣保證金
    交易」之期貨顧問業務，其行為態樣本質上具有反覆、延續
    實行之特徵，各行為之獨立性極為薄弱，從而被告雖自九十
    三年九月二十五日起至同年十月十二日止，多次從事上開期
    貨顧問業務，但依一般社會觀念，被告是在密切接近之一定
    時間及空間內反覆從事上開行為，該數行為難以強行分開，
    從而在刑法評價上，應視為數個舉動之接續施行，合為包括
    之一行為予以評價，而僅成立一罪，公訴意旨認應成立連續
    犯，容有未洽，併此敘明。
六、原審以被告罪証明確，因予論罪科刑。但查：(一)被告本件犯
    罪時間為九十三年九月二十五日至同年十月十二日，原判決
    理由欄亦同此認定，但於事實欄則認係自九十四年九月二十
    五日起至同年十月十二日止，已有事實與理由矛盾之違誤；
    (二)被告之行為，應僅成立一罪，原判決主文及事實欄，並未
    認定被告所為，係屬連續犯，但於理由欄則認被告所為，係
    屬連續犯，並為修正前後五十六條之新舊法比較適用，亦有
    不當。被告上訴，以其係幫助行為等情而指摘原判決不當；
    然被告既有參與從事上開「外幣保證金交易」之期貨顧問業
    務，已如上述，被告之行為並非僅成立幫助犯，而應為共同
    正犯，亦如上述，被告上訴並無理由。但原判決既有上開可
    議之處，即屬不能維持，應由本院將原判決予以撤銷改判。
    爰審酌被告前已有因經營期貨經理事業，經法院判處徒刑確
    定裁定，乃竟又自該案判決確定後之九十三年九月二十五日
    起，再從事「外幣保證金交易」之期貨顧問業務，顯見被告
    毫無悔意，其犯罪之動機、目的係為賺取不法利益、手段及
    犯罪所生之危害，對國家金融交易秩序所生之危害程度非輕
    ，其非依法設立而提供期貨顧問事業，將導致被害人等無法
    在法律規範、保障之情形下，進行期貨交易投資，情節非輕
    ，又徵諸其犯罪後否認部分犯行，並無悔意之態度等一切情
    狀，量處如主文所示之刑，以資懲儆。扣案之宥森公司員工
    守則二張、員工考勤表一份、佣金計算方法一張、客戶身分
    證影本十五張、提款授權書一張、切結書空白表一份、應徵
    廣告一份、渣估單七張、請款單三張、Ｓ指令紀錄一冊、交
    易對帳單一冊、信用利潤同意單一份、提款守則同意書一張
    、模擬單損益表一份、交易驗證報告（一至七月份）、交易
    驗證單二份（八至九月份）、霸才系統請款單一張、現金簿
    一冊、個人履歷資料一份、進組名單一份、對鎖補金單空白
    表一份、電腦主機三台、鍵盤二個、滑鼠二個、螢幕十台，
    為被告所有供犯本案所用之物，有扣押物品清單三紙附卷可
    考（見臺灣臺南地方法院檢察署九十四年度偵字第六九九號
    偵查卷第六頁至第八頁），爰均依刑法第三十八條第一項第
    二款之規定宣告沒收。至於扣案之陳香茹作業資料及筆記資
    料各一本，為陳香茹所有而非被告之物，爰不另為沒收之宣
    告，附此敘明。
據上論結，應依刑事訴訟法第369條第1項前段、第364條、第299
條第1項前段，期貨交易法第112條第5款，95年7月1日施行之刑
法第11條前段、第2條第1項前段、95年7月1日施行前刑法第28條
、第38 條第1項第2款，判決如主文。
本案經檢察官張太龍到庭執行職務。
中　　華　　民　　國　　96　　年　　5 　　月　　2 　　日
                  刑事第四庭    審判長法　官　吳志誠
                                      法　官  羅心芳
                                      法　官  陳珍如
以上正本證明與原本無異。
如不服本判決，應於收受本判決後十日內向本院提出上訴書狀。
其未敘述上訴理由者並得於提起上訴後十日內向本院補提理由書
狀（均須按他造當事人之人數附繕本）「切勿逕送上級法院」。
　　　　　　　　　　　　　　　　　　　書記官　岑　玢
中　　華　　民　　國　　96　　年　　5 　　月　　2 　　日
附錄：本判決論罪科刑條文：
期貨交易法第112條
有下列情事之一者，處 7 年以下有期徒刑，得併科新臺幣 3 百
萬元以下罰金：
一未經許可，擅自經營期貨交易所或期貨交易所業務者。
二未經許可，擅自經營期貨結算機構者。
三違反第 56 條第 1 項之規定者。
四未經許可，擅自經營槓桿交易商者。
五未經許可，擅自經營期貨信託事業、期貨經理事業、期貨顧問
  事業或其他期貨服務事業者。
六期貨信託事業違反第84條第1項規定募集期貨信託基金者。
七  違反第 106 條、第 107 條或第 108 條第 1 項之規定者。
